【裁判字號】    97,易,3356
【裁判日期】    971117
【裁判案由】    竊盜
【裁判全文】
臺灣臺中地方法院刑事判決              97年度易字第3356號
公  訴  人  臺灣臺中地方法院檢察署檢察官
被      告  甲○○
                    （
上列被告因竊盜案件，經檢察官提起公訴（97年度偵字第14629
號），本院判決如下：
    主    文
甲○○逾越安全設備竊盜，累犯，處有期徒刑壹年伍月。
    犯罪事實
一、甲○○素行極為不佳，早自民國76年間起即有詐欺、軍法逃
    亡等前科，嗣仍不斷犯案，其中於89年間，因竊盜、詐欺、
    恐嚇取財、偽造文書等案件，經法院各判處有期徒刑1年2月
    、5月、7月、6月，並定應執行刑為有期徒刑2年4月確定。
    又於91年間，因恐嚇取財、竊盜、詐欺案件，經法院各判處
    有期徒刑1年2月、1年2月、4月，並定應執行刑為有期徒刑2
    年5月確定，上開案件於93年10月3日保護管束期滿執行完畢
    。又於93年間，因違反毒品危害防制條例案件，經本院以94
    年訴字第437號判處有期徒刑1年7月、9月，並定應執行刑為
    有期徒刑2年2月確定。又於94年間，因竊盜案件，經本院以
    94年度易字第696號判處有期徒刑8月，經臺灣高等法院臺中
    分院以94年度上易字第861號駁回上訴確定。又因贓物案件
    ，經本院以94年度中簡上字第533號判處有期徒刑8月確定，
    上開案件經本院以96年度聲減字第3077號裁定減刑及定應執
    行刑為有期徒刑1年4月確定，於96年11月19日執行完畢。詎
    仍不知悔改，意圖為自己不法之所有，於97年3月下旬某日
    凌晨，開車至臺中市○○區○○路3段739號「友信興建設股
    份有限公司」，下車至該公司後方，卸下該公司辦公室窗戶
    ，逾越窗戶侵入辦公室內，竊取乙○○所有之傳真機1台、
    電腦主機1部、電腦螢幕1部、印表機2台、網路分享器3台、
    硬碟外接盒1台、茶葉2罐，得手後隨即駕車逃逸。嗣警方據
    報到場處理，在窗戶周邊採得甲○○指紋，而循線查獲上情
    。
二、案經臺中市警察局第五分局報告臺灣臺中地方法院檢察署檢
    察官偵查起訴。
    理    由
一、被告於97年6月26日檢察事務官詢問時全盤否認犯行，狡辯
    其未去過臺中市○○區○○路3段739號案發現場，本件竊案
    非其所為云云。嗣於本院審理時，被告雖已坦認有至案發現
    場行竊，惟仍否認有逾越窗戶之舉，並就所竊物品內容有所
    爭執，其辯稱：我是走該公司的大門進去裡面，當時現場很
    凌亂，已經有被人抄翻偷過了。我只偷了1台傳真機、1台切
    割機及兩罐茶葉云云。經查：被害人乙○○於警詢中明確證
    述：竊賊是從其公司後方辦公室窗戶侵入行竊的，被竊物品
    為傳真機1台、電腦主機1部、電腦螢幕1部、印表機2台、網
    路分享器3台、硬碟外接盒1台、茶葉2罐等語。又案發後，
    被害人公司後方辦公室窗戶確呈遭人卸下之狀態，警方鑑識
    人員復在窗戶周邊採得指紋，經送驗比對結果，與被告右環
    指、左小指指紋相符等事實，有現場採證照片、刑事案件證
    物採驗紀錄表、內政部警政署刑事警察局97年4月30日刑紋
    字第0970061001號鑑驗書附卷可稽。可見被告確係拆卸被害
    人公司窗戶，而逾越窗戶侵入辦公室內行竊，所竊之物應有
    傳真機1台、電腦主機1部、電腦螢幕1部、印表機2台、網路
    分享器3台、硬碟外接盒1台、茶葉2罐。被告前開所辯顯係
    避就之詞，並無可採。本件事證明確，被告竊盜犯行堪以認
    定，應予依法論科。
二、核被告所為，係犯刑法第321條第1項第2款之逾越安全設備
    竊盜罪。被告有犯罪事實欄所載前科，有臺灣高等法院被告
    前案紀錄表在卷足憑，其受有期徒刑之執行完畢後，5年內
    故意再犯本件有期徒刑以上之罪，為累犯，應依刑法第47條
    第1項規定加重其刑。爰審酌被告素行極為不佳，並迭有竊
    盜前科，本件實不宜再予輕縱，又其不思正業，恣意侵入公
    司行號行竊，所為對他人財產及社會治安之侵害非輕，犯後
    於偵查中猶全盤否認犯行，迄審理時始大致坦認犯行之態度
    等一切情狀，量處如主文所示之刑，以示懲儆。
據上論斷，應依刑事訴訟法第273條之1第1項、第299條第1項前
段，刑法第321條第1項第2款、第47條第1項，判決如主文。
中    華    民    國    97    年    11    月    17    日
                        刑事第十二庭  法  官  蔡建興
以上正本證明與原本無異。
如不服本判決，應於收受送達後10日內向本院提出上訴書狀（應
敘述具體理由並附繕本）。
上訴書如未敘述理由，應於上訴期間屆滿後20日內補提理由書於
本院。
                                      書記官  黃英寬
中    華    民    國    97    年    11    月    17    日
附錄論罪科刑法條
刑法第321條
犯竊盜罪而有左列情形之一者，處 6 月以上、 5 年以下有期徒
刑：
一、於夜間侵入住宅或有人居住之建築物、船艦或隱匿其內而犯
    之者。
二、毀越門扇、牆垣或其他安全設備而犯之者。
三、攜帶兇器而犯之者。
四、結夥三人以上而犯之者。
五、乘火災、水災或其他災害之際而犯之者。
六、在車站或埠頭而犯之者。
前項之未遂犯罰之。


司法院資訊處製作；財團法人民間司法改革基金會備份。
